【裁判字號】    95,台抗,245
【裁判日期】    950420
【裁判案由】    確認董事委任關係不存在等
【裁判全文】
最高法院民事裁定              九十五年度台抗字第二四五號
    再 抗告 人  甲○○
                        號
                乙○○原名林.
    共      同
    訴訟代理人  金學坪律師
                王令冠律師
    參  加  人  山太元開發股份有限公司
    法定代理人  丁○○
上列再抗告人因與盈碩國際股份有限公司間請求確認董事委任關
係不存在等事件，對於中華民國九十四年十二月十二日台灣高等
法院裁定（九十四年度抗字第一七五九號），提起再抗告，本院
裁定如下：
    主  文
再抗告駁回。
再抗告訴訟費用由再抗告人負擔；但因參加訴訟所生之費用，由
參加人負擔。
    理  由
按民事訴訟法規定諸多訴訟要件，以為當事人請求法院為本案判
決時所應具備之前提條件，旨在避免浪費訴訟資源，惟若以欠缺
特定之訴訟要件為由，駁回原告之訴，將使其不能獲得本案判決
，致生無從實現權利，解決紛爭之結果時，宜審酌各個訴訟要件
之功能以及其存在之理由而就該訴訟要件為適當之解釋，以免正
當權利人喪失循訴訟程序解決紛爭之途徑。是以法人因改選董事
事宜，對新任董事之資格有所爭執而提起確認法人與新任董事間
委任關係不存在之訴，既非法所不許，而新任董事已被列名為被
告，自無代表法人之權限；如新任董事全體均被列名為被告時，
在解釋上應認法人仍得以原任董事為其法定代理人提起訴訟，始
足以保障該法人得以循訴訟途徑解決紛爭之權利。查本件相對人
主張改選再抗告人甲○○、乙○○及第一審共同被告許登鴻等為
新任董事之會議紀錄係屬偽造，再抗告人不具董事身分，因而提
起確認伊與再抗告人間委任關係不存在等訴訟，揆諸前揭說明，
自仍得以原任董事丙○○為法定代理人。台灣板橋地方法院（下
稱板橋地院）竟以相對人法定代理人丙○○之法定代理權欠缺，
其訴不合法為由，駁回相對人之訴，自非允洽。經相對人提起抗
告，原法院認其抗告為有理由，以裁定將板橋地院之裁定予以廢
棄發回，並說明相對人係以丙○○為法定代理人提起本件訴訟及
抗告，則再抗告人甲○○於民國九十三年十一月二十九日以其為
相對人之法定代理人身分具狀撤回抗告，不生撤回之效力，經核
於法並無違誤。再抗告論旨，指摘原裁定不當，求予廢棄，非有
理由。
據上論結，本件再抗告為無理由。依民事訴訟法第四百九十五條
之一第二項、第四百八十一條、第四百四十九條第一項、第九十
五條、第七十八條、第八十六條第一項，裁定如主文。
中    華    民    國  九十五  年    四    月   二十   日
                      最高法院民事第七庭
                          審判長法官  劉  延  村
                                法官  劉  福  來
                                法官  黃  秀  得
                                法官  吳  謀  焰
                                法官  李  寶  堂
      本件正本證明與原本無異
                                      書  記  官
中    華    民    國  九十五  年    五    月    一    日
                                                      j


司法院資訊處製作；財團法人民間司法改革基金會備份。
